臺灣高等法院高雄分院刑事判決          九十一年度上更(二)字第一一一號
    上  訴  人
    即  被  告  丁○○
    上  訴  人
    即  被  告  甲○○
    共      同
    選任辯護人  戊○○  律師
                庚○○
                己○○○
右上訴人因違反麻醉藥品管理條例等案件，不服臺灣屏東地方法院八十七年度訴字第
三九八號中華民國八十七年七月二十八日、九月十日第一審判決（起訴案號：臺灣屏
東地方法院檢察署八十七年度偵字第二八六一、三００一、三三八六、五六九一號）
，提起上訴，判決後，經最高法院發回更審，本院判決如左：
      主      文
原判決關於丁○○、甲○○部分撤銷。
丁○○、甲○○共同連續非法販賣化學合成麻醉藥品，丁○○處有期徒刑拾年，甲○○處有期徒刑捌年。扣案之安非他命貳拾壹包（驗後餘重仟陸佰玖拾點柒壹公克
）、安非他命肆包（驗後淨重肆佰柒拾肆點肆肆公克）、電子秤壹台、呼叫器壹個、
鋁箔紙捲、夾鏈袋壹大包（內有壹佰個小夾鏈袋），新台幣拾壹萬元，面額新台幣
拾萬元之台北市第一信用合作社永吉分社之支票一紙均沒收。
      事      實
一、丁○○與甲○○係夫妻關係，陳水文（另案經臺灣高等法院臺南分院判處有期徒
    刑十二年，案經最高法院發回更審中）係甲○○之表弟。緣陳水文於民國八十四
    年六、七月間與滯留大陸之黃天亮（四十六年七月一日出生，綽號白目仔，另由
    檢察官偵辦）取得聯繫，黃天亮告有意走私化學合成麻醉藥品安非他命返台販賣
    ，丁○○、甲○○見販賣安非他命有利可圖，即與陳水文、黃天亮共同基於走私
    安非他命以供販賣之概括犯意聯絡，由陳水文、甲○○二人出面，以（０八）0
    000000、0000000、0000000號電話與黃天亮商議安非他命
    進貨之價錢，其價錢為每公斤安非他命新台幣（下同）九萬元，陳水文、甲○○
    、丁○○並允諾黃天亮，為黃天亮走私部分安非他命來台，以交予黃天亮之同夥
    人綽號「阿全」之不詳姓名成年人。雙方議妥後，丁○○、甲○○、陳水文即共
    同出資匯予黃天亮指定之台灣金融機關帳戶，黃天亮並透過綽號「阿全」之不詳
    姓名者居間聯絡，甲○○、丁○○及陳水文三人再利用漁船至中國大陸載運安非
    他命返台販賣，並向不知情之陳臣在借用屏東縣新園鄉○○路五六一之一號食品
    加工廠架設ＳＳＢ（短波單邊帶無線電話），每日固定七時許及十七時三十分許
    ，以一○一二一二、八九二一一、一一三二三二號等三個固定頻道與「見福財號
    」漁船保持聯繫，且以食品加工廠內之（０八）0000000號電話作為與黃
    天亮聯絡之用。嗣即：
  (一)、於八十四年九月底，丁○○駕駛其所有登記在澎湖七美之中華民國籍「見福財
      號」漁船，並偕同陳水文自澎湖縣七美漁港報關出發，共同未經許可進入大陸
      福建省韶安漁港，入港後陳水文即上岸與黃天亮接觸，丁○○則在港區內等候
      一星期後，將船開至大陸東山島外海等候，黃天亮則乘另艘大陸漁船載運安非
      他命十八公斤，前來與「見福財號」漁船完成接駁，於同年十月間某日晚上，
      丁○○、陳水文逕自中國大陸駛返高雄縣中芸港附近外海，再以竹筏將前開安
      非他命運至屏東縣新園鄉高屏溪雙園大橋下河堤邊，黃天亮透過綽號「阿全」
      之不詳姓名者，於走私成功後取走其自有之十二公斤半安非他命，陳水文則將
      分得剩餘五公斤半安非他命，用機車攜至屏東縣新園鄉○○路二九九之三一號
      甲○○魚塭屋內之冰箱內藏放，丁○○則將漁船駛至高雄縣林園鄉中芸漁港停
      泊。
  (二)、於八十五年二月初，丁○○又單獨駕駛前開「見福財號」漁船，自澎湖縣七美
      漁港報關出發，未經許可進入大陸東山島沿海，再自黃天亮所駕駛之另艘漁船
      上接駁得安非他命二十二公斤，逕自駛回屏東縣東港外海，由陳水文再以竹筏
      接運至雙園大橋堤防邊，而綽號「阿全」之不詳姓名者則取走其中之約十公斤
      之安非他命，陳水文則將其餘約十二公斤之安非他命用機車載至甲○○上述魚
      塭屋內藏置。
  (三)、丁○○、甲○○、陳水文三人於前開二次走私並分得部分由其購得之安非他命
      得逞後，此後三人即共同基於非法販賣營利之概括犯意，在屏東縣新園鄉○○
      村○○路五七七號附近、雙園大橋下、不詳郵局、連勝保齡球館等地，將前開
      每公斤新台幣（下同）九萬元購得之安非他命，以每公斤三十二萬元至四十萬
      元不等之價格，由陳水文、甲○○負責批售，先後分批非法販賣對象計有丙○○、江裕隆（於八十五年一月及二月共二次）、葉峻成（綽號小葉）及綽號「
      明華」（三月初由陳水文出售，得款四十萬元）等人，共有多次；嗣迄八十五
      年三月中旬，陳水文與甲○○因故合作關係鬧僵，甲○○、丁○○夫婦乃與陳
      水文拆夥，甲○○、丁○○夫婦分得販賣所得其中八十萬元（其中二十萬元嗣
      由甲○○交付予陳水文以買回見財號漁船股份）及安非他命約七公斤，陳水文
      亦分得八十萬元及二公斤半安非他命（嗣後分三次單獨販賣予江裕隆），甲○○、丁○○夫婦即將所分得安非他命移至其住處附近草叢內及屏東縣新園鄉高
      屏溪堤防邊某處藏匿以防查緝，甲○○、丁○○則與其他買主聯絡，視需求量
      再至上述藏置處取貨。
  (四)、陳臣在明知甲○○、丁○○二人有從事前開販賣安非他命行為，竟基於幫助販
      賣之概括犯意，連續於八十五年三月下旬某日，開車載甲○○攜帶一公斤之安
      非他命前往苗栗交流道下，由甲○○將該安非他命以三十二萬元之代價非法販
      賣予「阿寬」之不姓名購買者；又於八十五年三月二十七日，開車前往小港機
      場，替甲○○載運安非他命買主「阿群」者至東港郵局，以利甲○○將半公斤
      安非他命，價錢為十九萬元，非法販賣予「阿群」者。
  (五)、再丁○○、甲○○二人於八十五年四月間，又向黃天亮以九十萬元約妥購買安
      非他命十公斤，並先由甲○○匯款予黃天亮，計劃預定於八十五年五月間，由
      丁○○駕駛漁船前去大陸載運該十公斤安非他命（同時夾帶黃天亮所寄託之八
      十公斤安非他命）返台販售。嗣經專案小組長期監控得悉上情，於八十五年四
      月二十九日十九時，在屏東縣新園鄉○○路五六一之一號查獲陳臣在；於屏東
      縣新園鄉○○路五七七號查獲甲○○（於八十五年五月十五日獲交保在外），
      扣得其所有供販賣安非他命所用之鋁箔紙二捲、白色透明塊狀物一袋（事後證
      實並非安非他命）、白色透明粉末一包（事後證實並非安非他命），並循線於
      上述藏匿處起出安非他命廿一包重約三、六九八公克（驗後重三六九三‧七一
      公克）；嗣於八十五年五月二日，丁○○單獨駕駛「見福財」號漁船欲至大陸
      進行接駁上開所接洽販入及夾帶欲走私入台之安非他命九十公斤，迄同日十八
      時三十分許，丁○○因「見福財號」漁船機件故障，及甲○○遭查獲後，經檢
      察官諭令收押而乏人與黃天亮取得聯絡，乃中途駕船折返東港，其上開同年四
      月間所計劃販入十公斤安非他命以便出售圖利之行為，乃歸於未遂，且於返回
      其住處時為專案小組查獲。
二、另丁○○於八十五年六月二十七日交保後，單獨秉承上述非法販賣安非他命營利
    之概括犯意，於八十五年八月十六日二十三時三十分許，由丁○○在屏東縣新園
    鄉○○路與沿海路交岔路口附近連勝保齡球館停車場內，以二萬五千元之價格，
    非法販賣前開走私來台經其夫妻二人藏匿未被查扣之安非他命一包重約三十七‧
    七公克予陳建全施用一次；又於同年八月二十二日凌晨一時三十分許，利用其所
    有之呼叫器為連絡工具，在上開連勝保齡球館，以十八萬五千元（其中十萬元以
    支票支付）之價錢販賣安非他命二包（重約四四○餘公克）予陳建全，供陳建全
    販賣之用（詳如後述），丁○○取得上開十八萬五千元後，隨即騎乘車牌ＯＪＬ
    －七五一號重型機車返家取貨，再擬至上述保齡球館欲交貨時，為警（屏東縣警
    察局東港分局）攔截查獲，並在機車上扣得上述安非他命，並循線於丁○○住處
    查獲安非他命二包重約四十公克（該二包安非他命連同在上開機車所查扣之安非
    他命二包，合計毛重四八○．九五公克、驗後剩淨重四七四．六四公克）、及丁○○夫婦所有供販賣犯行所用之電子秤一台、鋁箔紙一捲、空夾鏈袋一大包（內
    有小夾鏈袋一百個）、呼叫器一個、及販賣所得面額十萬元之台北市第一信用合
    作社永吉分社支票一張、二次販賣所得現金十一萬元。
三、案經台灣屏東地方法院檢察署檢察官指揮航空警察局高雄分局、刑事警察局偵二
    隊、高雄市刑大偵二隊六分隊、法務部調查局屏東縣調查站、海巡部屏東情報組
    所組之專案小組共同偵破後，由航空警察局高雄分局移送偵辦及另由屏東縣警察
    局東港分局報請台灣屏東地方法院檢察署檢察官偵查起訴。
      理      由
一、訊據被告即上訴人丁○○雖坦承第一次與陳水文未經許可駕船赴大陸沿海，惟否
    認係事先知情欲赴大陸載運安非他命回台，並否認其餘犯行，辯稱，第一次原是
    去捕魚，船被陳水文開到大陸沿海，並接駁安非他命上船，伊才知情，出於無奈
    ，始載回台灣，第二次伊一人駕船出海釣魚，並未到大陸走私安非他命回台，伊
    亦未販賣，伊在船上及家中找到陳水文放置之安非他命，即持以欲送陳建全吸用
    ，並非販賣，所查扣之物亦係陳水文之所有。被告即上訴人甲○○則否則全部之
    犯行，辯稱陳水文到大陸私運安非他命回台販賣，伊並不知情，亦未參與，亦未
    參與販賣云云。
二、惟查：
  (一)、被告丁○○在本院上更(一)審中坦承前開二次駕駛其所有之船隻前往大陸載運安
      非他命走私進入台灣，款交付價金後準備駕船再行接駁走私安非他命因故中
      途放棄及由其販賣安非他命予陳建全。被告甲○○亦坦承與陳水文鬧翻後有販
      賣安非他命。（本院上更(一)審卷八十八年二月十日筆錄）。
  (二)、被告丁○○、甲○○如何夥同陳水文在中國大陸以每公斤九萬元之價錢向黃天
      亮購得上開安非他命，並推由被告丁○○前往連同黃天亮自有之安非他命私運
      入台，而於事實欄一、(一)、(二)所示之時間自前開大陸地區以右揭漁船私運運管
      制物品安非他命入台販賣牟利，並如何於八十五年四月間先由甲○○匯款予黃
      天亮，計劃預定於八十五年五月間，由丁○○駕駛漁船前去大陸載運十公斤安
      非他命入台（同時夾帶黃天亮所寄託之八十公斤安非他命）販售等之事實，已
      據被告丁○○、甲○○及共犯陳水文分別於警訊及檢察官偵查中供承明確。其
      中被告甲○○於警訊時供稱：「我是以每公斤九萬元之價錢向大陸黃天亮購買
      安非他命，在台灣販賣之價格從每公斤三十二萬至四十萬元不等，是由我先生
      丁○○與陳水文駕漁船至大陸載運，第二次則由丁○○一人至大陸，二次均由
      陳水文接駁上岸：：：我們預定於八十五年五月七日由丁○○駕船至大陸載運
      九十公斤之安非他命，其中十公斤由我所訂購，另八十公斤是黃天亮的，我已
      經將九十萬元匯給黃天亮」（見八十五年度偵字第二八六一號卷第二一頁背面
      ～二二頁背面），被告甲○○於檢察官偵查中供述之情節與其上開於警訊時供
      述情節大致相符（見八十五年偵字第一一八六一號偵查卷第四頁）。被告丁○○於警訊時亦供稱：「我於八十四年七月間陳水文即邀我及內人甲○○共謀走
      私安非他命返台販售：：：共走私安毒得逞二次；第一次於八十四年九月底，
      由我及陳水文從七美漁港開『見福財』漁船直駛大陸福建詔安港，停留約七天
      ，期間陳水文上岸找黃天亮安排運毒事宜，我留在港區，一星期後陳水文上船
      叫我將船開至東山港外海，黃天亮乘另艘大陸船將安毒約十八公斤搬至我船上
      ，即直駛中芸港，入港前水文在港外偏僻處跳船帶走該批安毒。第二次於八十
      五年二月初由我駕『見福財』漁船直駛東山港外海，由黃天亮船上接駁二十餘
      公斤安毒，並直駛東港外海，再由陳水文與另一不知名男子駕竹筏前往接駁載
      走：：；共走私得逞二次，今計劃第三次運毒尚未完成：：：安毒均先藏放在
      福德路二九九號之三一我所承租之魚池，再伺機移置掩埋於五房海邊隄防邊，
      欲出售時再前往挖取：：：陳水文在八十五年三月中旬與我們意見不合拆夥，
      拆夥時如何分法我不清楚，全部由甲○○與他處理：：：這次出港（指第三次
      ）準備前往福建東山港外海與黃天亮會合，接運九十餘公斤安毒入境，其中八
      十公斤為黃天亮託運，餘十餘公斤我所購，我太太已先匯九十萬元予黃天亮。
      」等語（見八十五年偵字第三００一號偵查卷第二頁背面～第四頁正面），被
      告丁○○於檢察官偵查中供述情節（見八十五年偵字第三００一號偵查卷第八
      ～十頁）與其上開警訊供述情節大致相符。共犯陳水文於警訊時亦供稱：「：
      ：：我負責至雙園大橋河堤邊接貨，以機車接至橋邊道路，再將黃天亮的安毒
      交『阿全』處理，我和甲○○的安毒載至魚塭，由我和甲○○找買主出貨，販
      賣款項由甲○○掌管賣出」等語（見八十五年度偵字第二八六一號卷第二十頁
      正面）。被告丁○○、甲○○上開於警訊及檢察官偵查中供述情節，互核相符
      ，與共犯陳水文上開供述情節大致相符，被告丁○○、甲○○上開於警訊及檢
      察官偵查中之自白，應與事實相符，自得採為彼等犯罪之證據。從而，被告丁○○、甲○○右揭共同向黃天亮販入管制物品安非他命並將之私運入台販賣之
      犯行，已堪認定。
  (三)、又被告甲○○於警訊時供稱：「我所販賣之對象為綽號『阿群』、『美華』：
      ：：『小葉』，交易地點大多在保齡球館、雙園大橋下、郵局，或是在我家附
      近」（見警卷一第十一頁正面，八十五年度偵字第二八六一號卷第二二頁正面
      ）、「警方所提之葉峻成、黃丙○○口卡經我指認，就是我所說的『小葉』、
      『美華』。」（見警卷(一)第十三頁）、「陳水文販賣予何人我並不清楚，我只
      知陳水文曾於八十五年三月初販賣一公斤安非他命予綽號『明華』之男子，共
      得四十萬元：：：我曾於八十五年三月下旬由陳臣在開車載我至苗栗交流道下
      ，以一公斤三十二萬元之價錢賣予『阿寬』者，八十五年三月二十七日囑陳臣
      在至小港機場載『阿群』者至東港郵局後，以半公斤之安非他命賣予『阿群』
      者，所得十九萬元整」（見警卷(一)第十五頁背面）等語。共犯陳水文於警訊時
      亦供稱：「我和甲○○的安毒載至魚塭，由我和甲○○找買主出貨，販賣款項
      由甲○○掌管；於八十五年三月中旬因與甲○○拆夥，當時結算販毒所得一百
      六十萬元，各分得八十萬元及二公斤半之安非他命：：：，後來我將該二公斤
      半之安非他命分三次賣予江裕隆（此三次係陳水文拆夥後自行賣出）」（見警
      卷一第六頁正面、八十五年度偵字第二八六一號卷第二十頁正面）、「江裕隆
      共向我購買安非命四公斤半，第一次八十五年一月底購買一公斤三十二萬元，
      第二次同年二月初再購買三十二萬元（以上二次均係陳水文與甲○○拆夥前共
      同販買期間所賣出）」（見八十五年度偵字第二八六一號卷第三九頁背面）等
      語。被告丁○○於警訊時供稱：「我於八十四年七月間陳水文即邀我及內人甲○○共謀走私安非他命返台販售：：：共走私安毒得逞二次：：：走私之安毒
      均由陳水文與內人甲○○負毒販售事宜，共販得多少錢我不清楚，安毒均先藏
      放在福德路二九九號之三一我所承租之魚池，再伺機移置掩埋於五房海邊隄防
      邊，欲出售時再前往挖取；黃丙○○、葉竣成、江裕隆常向我們買安非他命：
  ：：，陳水文在八十五年三月中旬與我們意見不合拆夥，拆夥時如何分法我不
      清楚，全部由我太太甲○○與他處理。」等語（見警卷(一)第二八頁、八十五年
      偵字第三００一號偵查卷第二頁背面～第四頁正面）。又同案被告丙○○於警
      訊時供稱：「該販毒集團有甲○○、丁○○夫婦、陳水文，我和葉峻成都是中
      盤，據和所知他們都是以漁船由大陸走私安毒入境，平時我都以（０８）00
      00000甲○○家與他們聯繫，另以（０８）0000000何家魚池做為
      安毒交易地點。」等語（見八十五年度偵字第三三八六號卷第四頁背面）；又
      於檢察官偵查中供稱：「八十五年二月間，向我稱為姊夫的丁○○拿了一大包
      ，我給他五萬元，於八十五年二月十四日被屏東分局查到一．一公克：：：我
      跟丁○○、甲○○買過二次（指買安非他命）。」等語（見八十五年度偵字第
      三三八六號卷第十六頁背面、第十七頁正面）；同案被告陳臣在於警訊時供稱
      ：「平時甲○○均用電話與我聯繫，再由我駕車載甲○○至交貨地點，由甲○○負責交貨，交貨事宜我並未參與」（見警卷(一)第二十頁正面）、「甲○○通
      常都打行動電話或騎機車至我家，要求我開車載她出去，我知道的部分有載甲○○至苖栗一次，及至小港機場載綽號『阿群』之男子，苖栗這次是甲○○說
      要載運蓮霧至苖栗一處加油站，由一名計程車司機接走，事後我才知道蓮霧內
      有安毒；最近這一次，是甲○○叫我至小港機場，載一綽號『阿群』之男子至
      東港郵局，前再由甲○○交予『阿群』一個糖果禮盒後，『阿群』自行搭計程
      車離去：：：葉峻成綽號『小葉』之男子，我僅見過二次，均在甲○○之魚塭
      ，丙○○我僅聽甲○○說過，但我未謀面，甲○○平時均以呼叫器與對方聯絡
      ，再通知對方至何宅附近之郵局或保齡球館，再由甲○○自己騎機車前往交貨
      ，我並未參與，而是事後甲○○告訴我，我才知曉。」（見警卷(一)第二三頁正
      面、背面）等語，被告甲○○、丁○○上開供述與共犯陳水文及同案被告丙○○、陳臣在上開供述之情節大致相符。而被告丁○○等前開為專案小組查獲之
      白色結晶體共三六九三‧七五公克（驗後剩餘三六九三‧七一公克），經送行
      政院衛生署藥物食品檢驗局檢驗結果，認定係安非他命無訛，有該局八十五年
      九月十八日藥檢壹字第八五一二七七九號檢驗成績書一紙附卷可憑（見八十五
      年度偵字第三三八六號卷第五八頁）。又被告先後二次私運入台之安非他命總
      計約十七‧五公斤（不含黃天亮自有部分），其等先後為警查獲時僅取出約四
      公斤餘，連同陳水文拆夥時取去之二公斤半，尚有部分安非他命尚未查扣，而
      丁○○夫婦並無吸用安非他命之習慣，是以上開未查扣之走私入台大量之安非
      他命，顯已經被告甲○○、丁○○於與陳水文拆夥前後出售予他人無疑。準此
      ，足見被告丁○○、甲○○上開所為之自白與事實相符，被告甲○○確有於事
      實欄一、(三)、(四)所示之非法販賣安非他命予丙○○、江裕隆、葉峻成（綽號小
      葉）及綽號「明華」、「阿群」、「阿寬」等人之犯行，已堪認定。再者，被
      告甲○○、丁○○夫婦與陳水文合謀範圍含括走私安非他命進入台灣販賣，是
      拆夥前之一切販賣事宜，無論是由何人出面洽接買主，其所獲取價款既事後分
      配，三人自應就各次售出之行為負其販賣刑責，初不因有無參與出售分擔行為
      而有異。準此，足見被告丁○○、甲○○上開所為之自白與事實相符，自得採
      為被告丁○○、甲○○等二人犯罪之證據。是被告丁○○所稱「僅送予陳建全
      且僅走私一次」云云，被告甲○○所稱「並不知情走私，亦無販賣予綽號阿群
      、美華、小葉等人」之辯解，均非可採。至證人丙○○在本院調查中稱：被告
      二人有送安非他命予伊吸用，非買賣云云，既與前供不符，顯係事後護之詞
      ，不足採信。
  (四)、另被告丁○○如何於事實欄二所載時地先後二次販賣安非他命予陳建全之事實
      ，亦據被告丁○○於警訊及原審偵審中供承不諱（見警卷(二)第三～五頁，八十
      五年度偵字第五六九一號卷第七～八頁），核與同案被告陳建全於警訊及檢察
      官偵查中供述之情節一致（見警卷(二)第六～八頁，八十五年度偵字第五六九一
      號卷第六～七頁）；而事實欄二所示為警在被告丁○○機車及住處查獲之結晶
      體共重四八○‧九五公克（驗後剩淨重四七四．四四公克），經送驗結果，認
      定係安非他命，此有內政部警政署刑事警察局八十六年十一月二十一日刑鑑字
      第七八二二一號鑑驗通知書在卷可稽（見八十五年度偵字第五六九一號卷第五
      二頁），復有安非他命四包（驗後淨重四七四．四四公克）、鋁箔紙三捲、電
      子秤一台、空夾鏈袋一包（內有小夾鏈袋一百個）、呼叫器一個、販賣安非他
      命所得現金十萬元及面額十一萬元之台北市第一信用合作社永吉分社支票一張
      扣案可資佐證，罪證明確，被告丁○○此部分非法販賣安非他命予陳建全之犯
      行，亦堪認定。
  (五)、綜上所述，本件罪證已臻明確，被告甲○○、丁○○前開所辯，均為卸責之詞
      ，不足採信，被告甲○○、丁○○二人右揭犯行均堪認定。又辯護人請求傳訊
      證人陳建全，惟陳建全在警訊及檢察官偵查中已供述明確，本院認無再傳訊必
      要，併予明。
三、按中華民國船舶，非經主管機關許可，不得航行至大陸地區；而「大陸地區」，
    指臺灣地區以外之中華民國領土；「臺灣地區」，則指臺灣、澎湖、金門、馬祖
    及政府統治權所及之其他地區，臺灣地區與大陸地區人民關係條例第二十八條第
    一項、第二條第一、二款分別定有明文。又自大陸地區私運物品進入臺灣地區，
    以私運物品進口論，懲治走私條例第十二條定有明文。又查安非他命經行政院衛
    生署於七十九年十月九日衛署藥字第九○四一四二號公告列為化學合成麻醉藥品
    ，不得持有、運輸、販賣；且安非他命係懲治走私條例公告管制物品項目及其數
    額甲項第四款所定之管制進出口物品；而行政院於七十九年三月三十日修正公告
    ，同年四月一日起實施之懲治走私條例公告管制物品項目及其數額，其中丁項明
    定：自淪陷區私運物品進入本國自由地區或自本國自由地區私運物品前往淪陷區
    ，其所私運之物品，以管制物品論，屬於甲項及乙項之物品不限數額。核被告丁○○、甲○○意圖販賣而先後二次向黃天亮販入安非他命，並將之輸入（即在大
    陸地區受交貨後即自行運輸回台）麻醉藥品安非他命及私運安非他命管制物品進
    口之行為，係犯麻醉藥品管理條例第十三條之一第二項第一款之非法販賣、輸入
    化學合成麻醉藥品罪；其中私運管制物品安非他命入境之運輸行為，另犯懲治走
    私條例第十二條、第二條第一項之私運管制物品進口罪；公訴人認被告等上開私
    運管制物品進口犯行，係犯懲治走私條例第三條第一項之罪，容有未洽，起訴法
    條自應予變更。另被告丁○○、甲○○前開非法販賣安非他命予丙○○、江裕隆
    、葉峻成（綽號小葉）及綽號「明華」、「阿群」、「阿寬」及被告丁○○前開
    非法販賣安非他命予陳建全一次既遂之犯行，係犯麻醉藥品管理條例第十三條之
    一第二項第一款之非法販賣化學合成麻醉藥品既遂罪。至被告丁○○、甲○○前
    開於八十五年四月間由甲○○匯款九十萬元予黃天亮購買安非他命十公斤，尚未
交貨之犯行及被告丁○○前開非法販賣安非他命予陳建全一次未遂之犯行（第二
    次販賣予陳建全未遂部分係另一販賣行為，不能為販入行為所吸收），係犯麻醉
    藥品管理條例第十三條之一第三項、第二項第一款之非法販賣化學合成麻醉藥品
    未遂罪。另被告丁○○係中華民國船舶所有人且係船長，竟先後二次未經許可駕
    船進入大陸地區，此部分係犯修正後之台灣地區與大陸地區人民關係條例第八十
    條第一項前段之罪（按台灣地區與大陸地區人民關係條例部分條文於八十六年五
    月十二日增修通過，並於同年五月十四日經總統公佈生效在案，該條例第八十條
    第一項前段亦有所增修，其法定刑度與修正前相同，依刑法第二條第一項前段之
    規定，應適用修正後之該條例第八十條第一項前段之規定，以資為論罪之依據）
    。被告丁○○、甲○○二人係夫妻關係，互為分擔處理安非他命私運管物品進口
    （即受交貨後之運輸回台行為）、販賣安非他命事宜，故其二人就本件上開之私
    運管物品進口及非法販賣（包括與陳水文拆夥前及拆夥後之非法販賣行為，至於
    前開非法販賣二次安非他命予陳建全之事實係丁○○一人單獨為之，並無證據認
    定該二次交易行為甲○○亦有參與，此部分爰不予甲○○亦屬共犯之認定）、輸
    入安非他命犯行，彼此間有犯意聯絡及行為分擔；其二人與陳水文就上開八十五
    年三月中旬之前所為之私運管制物品進口及非法販賣、輸入安非他命犯行，亦有
    犯意聯絡及行為分擔，俱為共同正犯。另被告丁○○、甲○○、陳水文等三人與
    黃天亮、綽號「阿全」者二人，就上開輸入安非他命及私運管制物品進口既遂部
    分之犯行（走私進口之物品亦含括有黃天亮自有委託一併走私進口之部分安非他
    命），彼此間亦具有犯意聯絡及行為分擔，俱為共同正犯。本件私運安非他命進
    口過程中固然有夾帶黃天亮所有安非他命情事，然走私進口成功後，黃天亮即行
    命「阿全」取走其所有部分，並自循管道處理，黃天亮、「阿全」二人與本件被
    告甲○○、丁○○及陳水文間，並未就國內非法販賣行為，有何犯意聯絡或行為
    分擔，且在大陸地區交易實況，實係被告甲○○、丁○○及陳水文向黃天亮購買
    安非他命，與黃天亮間純係上下手買賣關係，其間並未就安非他命在台販賣事宜
    有所共同謀議，是公訴人認被告甲○○、丁○○與黃天亮就販賣安非他命犯行部
    分具有共同正犯關係，即有未合。又同案被告陳水文並非船長，但其與有身分關
    係之被告丁○○未經許可進入大陸地區，依刑法第三十一條第一項之規定，被告
    丁○○此部分犯行與陳水文亦應論以共同正犯。被告丁○○、甲○○多次非法販
    賣化學合成麻醉藥品既遂罪及非法販賣化學合成麻醉藥品未遂犯行，時間緊接，
    方法相同，所犯又係犯罪構成要件同一之罪，顯係基於概括犯意反覆為之，為連
    續犯，依刑法第五十六條規定以非法販賣化學合成麻醉藥品既遂一罪論。被告丁○○、甲○○先後二次輸入安非他命（即同時私運管制物品進口）之行為，時間
    緊接、手法相同，所犯又各係犯罪構成要件同一之罪，顯係各基於概括犯意反覆
    為之，為連續犯，依刑法第五十六條規定各以一罪論。被告丁○○先後私運、輸
    入管制物品安非他命進口並非法販賣行為所涉意圖販賣而持有犯行，應為事後私
    運、輸入、販賣行為所吸收，不另論處持有部分之犯行。前開被告丁○○未經許
    可進入大陸地區犯行，公訴人未引用修正後台灣地區與大陸地區人民關係條例第
    八十條第一項前段之法條，惟此起訴事實既於起訴書中記載明確，本院自得一併
    審究。另被告丁○○未經許可進入大陸地區其目的係在非法販賣、運輸化學合成
    麻醉藥品、私運管制物品進口等罪，故該未經許可進入大陸地區犯行，應與上開
    其他犯罪有方法結果之牽連關係，應從較重之其他犯罪處斷。又麻醉藥品管理條
    例第十三條之一第二項第一款所謂之「販賣」、「輸入」者，本屬數個獨立成罪
    行為，有其中一行為，即足單獨構成犯罪，倘或兼而有之，且數行為間具有牽連
    犯或連續犯之關係者，即應依牽連犯或連續犯之例論處，本件被告丁○○與甲○○自中國大陸私運安非他命來台，係一個「輸入」行為同時觸犯非法輸入化學合
    成麻醉藥品罪及私運管制物品進口罪，二罪間應依想像競合犯之例，從一重之輸
    入化學合成麻醉藥品罪處斷，而其非法輸入化學合成麻醉藥品之目的則在於販賣
    圖利，其非法輸入化學合成麻醉藥品與非法販賣化學合成麻醉藥品罪間，復有方
    法結果之牽連關係，應依牽連犯之例，從罪質較重之非法販賣化學合成麻醉藥品
    罪處斷，公訴人疏未就私運安非他命進口過程中亦有「輸入」安非他命犯行，而
    漏未論列所犯法條，惟起訴事實亦有記載，本院應一併論列。又按毒品危害防制
    條例業經總統於八十七年五月二十日公布施行，並自同年五月二十二日起生效，
    該條例將安非他命列為第二級毒品，就販賣、運輸（該條例未有如麻醉藥品管理
    條例另有輸入一詞，是所謂運輸自應包括輸入行為）安非他命行為之處罰（毒品
    危害防制條例第四條第二項所規定之法定刑為無期徒刑或七年以上有期徒刑，得
    併科新台幣七百萬元以下之罰金），以之與行為時之上開麻醉藥品管理條例法條
    所規定之法定刑（五年以上有期徒刑，得併科五萬元以下罰金）兩相比較，以行
    為時之麻醉藥品管理條例對上訴人較為有利，依刑法第二條第一項後段規定仍應
    適用行為時麻醉藥品管理條例之規定處斷。
四、原審分別就被告丁○○、甲○○部分予以論罪科刑，固非無見。惟查：(一)被告
    丁○○於八十五年六月廿七日獲檢官交保在外後，又非法販賣安非命二次予陳建
    全部分，並無證據足認其妻即被告甲○○亦有共同參與，原判決認定被告甲○○
    亦共同為之，自有未合。(二)又被告丁○○、甲○○前開所犯，均係依毒品危害
    防制條例施行前之麻醉藥品管理條例處罰，其主刑既依行為時法律處罰，從刑之
    沒收規定，為免適用法律割裂，亦應依行為時法律即刑法第三十八條第一項第一
    款規定宣告沒收，原判決竟予割裂另適用裁判時法律即毒品危害防制條例專條規
    定沒收銷燬，亦有未合。(三)被告丁○○、甲○○二人所犯私運管制物品進口犯
    罪，同時亦犯有輸入麻醉藥品罪，原審僅論以就私運管制物品罪與黃天亮、阿全
    間係共同正犯關係，而未一併論及另犯之輸入麻醉藥品罪，亦有共犯關係，亦有
    未合。(四)被告丁○○、甲○○私運管制物品安非他命進口，亦同時犯有麻醉藥
    品管理條例第十三條之一第二項第一款之「非法輸入」麻醉藥品罪，原判決認係
    犯「非法運輸」罪，尚有未合。(五)被告丁○○、甲○○並未販賣安非他命予林
    朝勇及綽號「郭仔」、「阿秋」等三人（詳如後述），原判決竟認定被告等有此
    部分之之犯行，惟未於理由中敘明，亦有理由不備之違法。被告丁○○上訴意旨
    否認第一次（事實欄一之(一)）以外之犯行，被告甲○○上訴意旨否認犯罪，均指
    摘原判決不當，固無理由；惟原判決既有上開諸多瑕疵，自應由本院就被告丁○○、甲○○部分撤銷原判決，另為適法之判決。審酌被告丁○○、甲○○二人素
    行尚非不乙，因為貪圖不法利益而觸法，其二人所犯販賣安非他命犯行均危害社
    會治安至鉅，及被告丁○○為警查獲經檢察官具保後，仍不知悔改，再非法販賣
    安非他命予陳建全，被告丁○○犯罪情節較被告甲○○為重等一切情狀，分別量
    處如主文第二項所示之刑。扣案之安非他命廿一包（驗餘重三六九三．七一公克
    ）、安非他命四包（驗餘淨重四七四．四四公克）均係違禁物，另扣案之電子秤
    一台、呼叫器一個、鋁箔紙三捲、夾鏈袋一大包（內有一百個小夾鏈袋）係被告
    丁○○、甲○○與陳水文等所有（以前共同販賣所留下）且係供販賣安非他命所
    用，現金十一萬元，面額十萬元之台北市第一信用合作社永吉分社支票一張係被
    告丁○○因犯罪所得之物，爰併依刑法第三十八條第一項第一、二、三款之規定
    宣告沒收；至送鑑耗損之安非他命顯已滅失，自無庸再為沒收之諭知。
五、公訴意旨另以：被告丁○○、甲○○二人於八十五年五月初前往大陸私運向黃天
    亮所購之安非他命，惟因漁船機械故障而折回，因而走私未遂；被告丁○○、甲○○二人並有於前開時地非法販賣安非他命予林朝勇及綽號「郭仔」、「阿秋」
    ，此部分亦涉犯懲治走私條例第三條第一項之運送管制物品安非他命進口之走私
    物品罪嫌及麻醉藥品管理條例第十三條之一第二項第一款之非法販賣化學合成麻
    醉藥品罪嫌云云。經查：(一)、被告丁○○、甲○○固於八十五年五月初向黃天亮
    購買安非他命，但丁○○半途即折回，並未達於實施運送所購安非他命之犯行為
    ，亦尚難論以走私未遂罪。(二)、被告丁○○、甲○○及同案被告陳水文於警訊時
    始終未供述有非法販賣安非他命予林朝勇之犯行，且林朝勇於警訊時亦僅供稱：
    「我每次向黃丙○○購買安毒均事先以000000000鎖碼７７呼叫器扣她
    ，再與她約定在我住處旁媽祖廟旁或巷道內交易：：：」等語（見警卷第三七頁
    背面），林朝勇於警訊時僅供其向黃丙○○購買安非他命，並未供述有向被告丁○○、甲○○及同案被告陳水文購買安非他命之情事；準此，被告丁○○、甲○○等被訴非法販賣安非他命予林朝勇之犯行，即屬不能證明。(三)、被告甲○○於
    警訊時雖供稱：「我所販賣之對象為綽號『郭仔』、『阿秋』」云云（見警卷(一)
    第十一頁正面），惟被告甲○○於原審偵審中及本院調查時均堅決否認有非法販
    賣安非他命予綽號『郭仔』、『阿秋』等二人，而其他同案被告丁○○、陳水文
    、陳臣在或購買者（如丙○○）亦均未供稱被告甲○○有非法販賣安非他命予綽
    號『郭仔』、『阿秋』等二人之情事，則被告甲○○上開於警訊時所供：「我所
    販賣之對象為綽號『郭仔』、『阿秋』」之自白，尚難認為與事實相符，自難僅
    憑被告甲○○上開於警訊時之自白而認定其有非法販賣安非他命予綽號『郭仔』
    、『阿秋』等二人之犯行；此外，亦無確切之事證足以證明被告甲○○有非法販
    賣安非他命予綽號『郭仔』、『阿秋』等二人之犯行。惟檢察官認此部分與前開
    論罪科刑之部分具有牽連犯、連續犯之關係，爰均不另為無罪之論知。
六、至同案被告陳臣在、陳建全、丙○○部分，業經本院前審判決確定在案，自不另
    論列，附此敘明。
據上論斷，應依刑事訴訟法第三百六十九條第一項前段、第三百六十四條、第二百九
十九條第一項前段、第三百條，麻醉藥品管理條例第十三條之一第二項第一款，懲治
走私條例第十二條、第二條第一項、第十一條，修正後台灣地區與大陸地區人民關係
條例第八十條第一項前段，刑法第二條第一項、第十一條、第二十八條、第三十一條
第一項、第五十五條、第五十六條、第三十八條第一項第一款、第二款、第三款，判
決如主文。
本案經檢察官陳國全到庭執行職務。
中    華    民    國     九十一     年       五       月      十五      日
                              臺灣高等法院高雄分院刑事第九庭
                                  審判長法官  張明松
法官  江泰章
                                        法官  任森銓
右正本證明與原本無異。
如不服本判決應於收受本判決後十日內向本院提出上訴書狀，其未述上訴理由者，
並得於提起上訴後十日內向本院補提理由書狀（均須按他造當事人之人數附繕本)「
切勿逕送上級法院」。
                                      書記官  許信宗
中    華    民    國     九十一     年       五       月      十六      日
附錄：本判決論罪科刑法條：
麻醉藥品管理條例第十三條之一第二項第一款：
違反前條之規定，其屬於第二條第四款之麻醉藥品者，依左列規定處罰：
一、非法輸入、製造、運輸、販賣者，處五年以上有期徒刑，得併科五萬元以下罰金
    。
                                                                        Ｑ
